臺灣板橋地方法院刑事判決　　　　　　　93年度易字第1074號
聲　請　人　臺灣板橋地方法院檢察署檢察官
被　　　告　甲○○
　　　　　　　　　　（另案於臺灣臺北監獄臺北分監執行中）
　　　　　　乙○○
上列被告因竊盜案件，經檢察官聲請簡易判決處刑（93年度偵字
第11690 號），本院認不應以簡易判決處刑，改依通常程序審理
，暨判決如下：
    主  文
甲○○、乙○○均無罪。
    理  由
一、公訴意旨略以：被告甲○○、乙○○結夥姓名、年籍不詳、
    綽號「阿傑」之成年男子三人共同基於意圖為自己不法所有
    之犯意聯絡，於民國93年7 月9 日下午1 時7 分許，在臺北
    縣三峽鎮○○路213 號臺北縣立成福國民小學校園（下稱成
    福國小）內，由綽號「阿傑」男子負責把風，由被告乙○○
    持綽號「阿傑」所有之籃球丟擲該校之錄影監視器鏡頭，致
    該監視器鏡頭與連接AV端子線脫落落地而竊得之，並交由被
    告甲○○，其等離開該校後，被告甲○○隨手將之丟棄於該
    校外路旁，嗣同月12日上午9 時許，該校發覺前述監視器鏡
    頭遭竊，報警處理，經警調閱監視錄影帶畫面，而循線於同
    月15日下午1 時45分許，在臺北縣三峽鎮○○路233 巷4 弄
    19號查獲被告2 人，因認被告2 人涉犯刑法第321 條第1 項
    第4 款之結夥三人以上竊盜罪嫌等語。
二、本件被告2 人固自承與綽號「阿傑」男子，於93年7 月9 日
    下午1 時7 分許，在成福國小內，由被告乙○○持綽號「阿
    傑」所有之籃球丟擲該校之錄影監視器鏡頭，但堅詞否認有
    竊盜故意，被告均辯稱：其等係基於一時好奇，故以籃球將
    監視器鏡頭打落，該鏡頭落地後已壞損，其等應只構成刑法
    之毀損罪等語。
三、按犯罪事實應依證據認定之，無證據不得認定犯罪事實，刑
    事訴訟法第154 條第2 項規定綦詳。又認定不利於被告之事
    實，須依積極證據，茍積極證據不足為不利於被告事實之認
    定時，即應為有利於被告之認定，更不必有何有利之證據；
    且刑事訴訟法上所謂認定犯罪事實之積極證據，係指適合於
    被告犯罪事實之認定之積極證據而言，雖不以直接證據為限
    ，間接證據亦包括在內，然而無論直接或間接證據，其為訴
    訟上之證明，須於通常一般之人均不致有所懷疑，而得確信
    其為真實之程度者，始得據為有罪之認定，倘其證明尚未達
    到此一程度，而有合理之懷疑存在時，自不能以推測或擬制
    之方法，以為有罪裁判之基礎，最高法院著有30年上字第81
    6 號、29年上字第3105號、76年台上字第4986號、40年台上
    字第86號等判例意旨均可資參照，合先指明。
四、次按，被告陳述其自白係出於不正之方法，應先於其他事證
    而為調查，刑事訴訟法第156條第3項前段定有明文。查被告
    於本院審理時，均辯稱其等於警詢時，曾遭警察毆打云云，
    惟被告所辯前詞，未曾於偵查或本院準備程序中主張，復未
    具體敘明在警詢中遭受何人以不正方法取供，本院無從為具
    體事證之調查，故被告前述辯詞，並非可採。
五、查本件雖據告訴代理人即成福國小教師丙○○告訴在卷，並
    有監視錄影帶翻拍照片5 紙存卷可稽，及於警詢中，經警詢
    問如何行竊時，被告乙○○供述：渠因被告甲○○提議，故
    2 人下手行竊，渠以籃球丟擲監視器鏡頭使其掉落，綽號「
    阿傑」男子則在旁把風，鏡頭落地後，渠即將之交予被告甲
    ○○等語（參見偵查卷第7 頁反面），及被告甲○○供稱：
    係被告乙○○以籃球予以丟擲，並以手拉扯監視器電線，於
    監視器掉落後，將鏡頭交其觀看後，其旋即將之丟棄等語（
    參見偵查卷第4 頁反面），惟：
  (一)被告2 人於偵查中即未坦承係出於竊盜之故意，被告乙○○
    陳明，渠係出於一時好奇，而用籃球將監視器鏡頭丟擲下來
    ，撿起後，將之交予被告甲○○觀看，被告甲○○即將之丟
    棄等語（參見偵查卷第31頁正面），而被告甲○○亦稱：係
    被告乙○○以手將監視器鏡頭拆下，予以破壞，並將之交予
    其觀看，其即將之丟棄等語（參見偵查卷第30頁反面）。姑
    不論被告乙○○係以何方法將監視器鏡頭取下，然核被告 2
    人所供，該監視器脫落後已損害無誤，衡其情狀，此亦應為
    被告2 人行為前所可預見，而該喪失價值之物，竊之應非有
    用，從而，被告於行為時，顯非基於所有之意圖至明。
  (二)被告乙○○於本院中亦辯稱：渠見監視器鏡頭為球狀，不知
    為何物，故想將之打下看看，並無偷竊之意，而該鏡頭與AV
    端子線脫離後落地，鏡頭之鏡面破碎，其內只剩IC板，渠等
    看完後，於步出校門，即將之丟棄等語（參見本院卷第62頁
    、第63頁、第97頁、第117 頁、第118 頁）。而被告甲○○
    於本院中並辯稱：其等係以籃球丟擲在監視器鏡頭旁之蜂窩
    ，其與綽號「阿傑」男子正與該校警衛聊天，被告乙○○不
    小心擲下監視器後，將之交予其觀看，其因認識該校警衛，
    故向被告乙○○等表示不要拿該物，因此旋予丟棄等語（參
    見本院卷第82頁、第97頁、第116 頁、第118 頁），均與偵
    查中所述無重大齟齬。
  (三)按告訴人之告訴，係以使被告受刑事訴追為目的，是其陳述
    是否與事實相符，仍應調查其他證據以資審認，最高法院52
    年度台上字第1300號著有判例。準上所見，參互印證被告於
    偵查及本院中所供，其等前開辯語，尚非顯違常情，洵堪採
    信。質言之，不得僅憑成福國小之監視鏡頭遭破壞丟棄，即
    認定被告確係出於竊盜犯意所為。茲被告等毀壞成福國小之
    監視器鏡頭，所為確非法之所許，但核其所犯，乃刑法第35
    4 條之毀損罪，而其等既無不法所有之意圖，是與同法第32
    1 條第1 項第4 款結夥三人以上竊盜罪之構成要件不該當，
    自不得以前開加重竊盜罪相繩。而依聲請簡易判決處刑書犯
    罪事實欄所載，並不及於前開毀損罪之社會基本事實，又該
    罪與聲請簡易判決處刑書所論之加重竊盜罪間，彼此之社會
    基本事實互異，本院殊難遽予變更起訴法條，而逕為審究。
六、據上所陳，本件依調查所得證據，尚不足以證明被告確有結
    夥三人竊盜之犯行，此外，復查無其他積極證據足資證明被
    告有上揭述犯行，揆諸首開說明，犯罪尚屬不能證明，應為
    無罪之諭知。
據上論斷，應依刑事訴訟法第452 條、第301 條第1 項，判決如
主文。
本件經檢察官馬中琍到庭執行職務。
中　　華　　民　　國　　94　　年　　3 　　月　　9 　　日
                  刑事第十七庭  審判長法官  林海祥
                                      法官  汪怡君
                                      法官  朱敏賢
以上正本證明與原本無異
如不服本判決應於送達後10日內向本院提出上訴狀
                                    書記官　方蟾苓
中　　華　　民　　國　　94　　年　　3 　　月　　9 　　日
